臺灣桃園地方法院刑事附帶民事判決
110年度壢原簡附民字第11號
原    告    陳嘉惠

被    告    曾詠晴

            陳智媛

上列被告因違反洗錢防制法等案件（本院110年度壢原金簡字第5
號），經原告提起附帶民事訴訟，請求損害賠償，本院判決如下
：
    主  文
原告之訴及假執行之聲請均駁回。
    事  實
一、原告主張：被告曾詠晴、陳智媛均係以幫助詐欺取財及幫助
    洗錢之不確定犯意，參與詐欺取財及洗錢罪之構成要件以外
    之行為，對原告陳嘉惠行使詐欺新臺幣（下同）49,974元，
    遂聲明：㈠被告應給付原告49,974元，及自起訴狀繕本送達
    翌日起至清償日止，按年利率百分之5計算之利息；㈡請准供
    擔保宣告假執行。
二、被告曾詠晴、陳智媛未為任何聲明或陳述，亦未提出任何書
    狀。　　　　
    理  由
一、按因犯罪而受損害之人，於刑事訴訟程序得附帶提起民事訴
    訟，對於被告及依民法負賠償責任之人，請求回復其損害；
    且提起附帶民事訴訟，應於刑事訴訟起訴後第二審辯論終結
    前為之，刑事訴訟法第487 條第1 項、第488 條前段分別定
    有明文。故附帶民事訴訟之提起，應以本案之刑事訴訟繫屬
    於法院為前提，若刑事訴訟未經提起公訴或自訴，即不得對
    於應負賠償責任之人，提起附帶民事訴訟（最高法院29年度
    附字第64號判例意旨參照）。準此，如原告提起附帶民事訴
    訟時，被告所涉犯之刑事案件尚未繫屬於法院，其所提附帶
    民事訴訟，即非合法，合先敘明。
二、經查：本件原告對被告曾詠晴、陳紹翊提起附帶民事賠償之
    際，檢察官雖以110年度偵字第22342號、110年度偵字第238
    78號、110年度偵字第28431號、110年度偵字第30906號、11
    0年度偵字第33396號、110年度偵字第37501號、110年度偵
    字第37925號、110年度偵字第39792號向被告對被告曾詠晴
    、陳紹翊、陳智媛等人聲請簡易判決處刑（經本院110年度
    壢原金簡字第5號審理中），然觀諸聲請簡易判決處刑書所
    載，檢察官針對詐騙原告之人聲請簡易判決處刑僅有被告陳
    紹翊，並未及於被告曾詠晴、陳智媛，故原告及被告曾詠晴
    、陳智媛間自無刑事案件繫屬本院，揆諸前開規定與說明，
    原告向本院提起刑事附帶民事訴訟，於法未合，應予駁回，
    其假執行之聲請，亦因此失所附麗，併予駁回。若原告仍認
    需向被告曾詠晴、陳智媛請求負損害賠償之責，自應另行提
    出民事訴訟，併此敘明。
據上論斷，應依刑事訴訟法第502條第1項，判決如主文。
中　　華　　民　　國　　111 　年　　6 　　月　　2 　　日
                  刑事第一庭    法　官　潘曉萱
以上正本證明與原本無異。
如不服本判決，非對於刑事訴訟之判決上訴時，不得上訴，並應
於判決送達後20日內向本院提出上訴狀（應附繕本）。
                                書記官    黃宜貞
中　　華　　民　　國　　111 　年　　6 　　月　　7 　　日